臺灣彰化地方法院刑事判決　　　　　　　　　　　　九十一年度交訴字第一五六號
　　公　訴　人　臺灣彰化地方法院檢察署檢察官
　　被　　　告　甲○○
右列被告因過失致死案件，經檢察官聲請簡易判決處刑（九十一年度偵字第六七二○
號），本院彰化簡易庭認應適用通常程序而移送本院，本院判決如左：
    主  文
甲○○服用酒類，不能安全駕駛動力交通工具而駕駛，處有期徒刑伍月；又從事業務
之人，因業務上之過失致人於死，處有期徒刑壹年貳月。應執行有期徒刑壹年陸月，
緩刑肆年，緩刑期內付保護管束。
    事  實
一、甲○○在彰化縣彰化市○○路○段三六二巷內經營魚池，平日以駕駛自用小客車
    採購魚貨為其附隨業務，為從事駕駛業務之人。原應注意飲酒後其吐氣所含酒精
    成份超過每公升○‧二五毫克以上者，不得駕車，竟於民國九十一年七月三十一
    日二時五十分許，與友人在上開魚池飲用酒類後，其判斷及注意能力均受嚴重影
    響，且其吐氣所含酒精成份至少在每公升○‧三二毫克以上（嗣於肇事後之同日
    七時二十三分許，經警測試其吐氣所含酒精成份已達每公升○‧三二毫克），已
    不能安全駕駛動力交通工具，率而駕駛車牌號碼ＧＯ—五八六一號自用小客車離
    去，因精神不濟停於彰化縣彰化市○○路○段附近休息。於同日六時三十分許清
    醒後，仍駕駛該車沿上開路段之外側車道由西往東方向行駛，途經彰化市○○路
    ○段一五一巷對面時，應注意汽車在雙向四車道行駛時，除準備停車或臨時停車
    外，不得駛出路面邊線，且依當時情形，天候晴、道路無障礙物、路面無缺陷、
    視距良好，並無不能注意之情事，竟疏於注意，將車輛駛出路面邊線，連續撞及
    停放在該處之許榮輝所有之車牌號碼ＱＡ—七五九二號自用小客車後，再撞及甫
    自車牌號碼ＭＶ—五五四七號自小客車下車之駕駛人曾崑昭，曾崑昭因顱內出血
    倒地。嗣經巡邏員警發現將曾崑昭送醫急救，延至不治死亡。甲○○則於車禍後
    留在事故現場，並向處理員警乙○○主動坦承其為聯結車之駕駛人，而接受偵訊
    。
二、案經曾崑昭之妻丙○○訴由彰化縣警察局移送臺灣彰化地方法院檢察署檢察官偵
    查起訴。
    理  由
一、右揭事實業據被告於警偵訊時、本院審理時供承不諱，核與被害人曾崑昭之妻丙
    ○○之指訴及證人許榮輝之證述情節相符，並有道路交通事故調查報告表、現場
    照片二十二張、酒精濃度測試值在卷可證，且被害人係因本件車禍致受顱內出血
    之傷害，經送醫後延至不治死亡，業經臺灣彰化地方法院檢察官督同檢驗員相驗
    明確，製有相驗屍體證明書、驗斷書、勘驗筆錄及相驗結果報告書在卷足憑。按
    汽車駕駛人飲酒後其吐氣所含酒精成份超過每公升零點二五毫克以上者，不得駕
    車；汽車在雙向四車道行駛時，除準備停車或臨時停車外，不得駛出路面邊線或
    跨越兩條車道行駛；汽車行駛時，駕駛人應注意車前狀況，並隨時採取必要之安
    全措施，道路交通安全規則第一百十四條第二款、第九十八條第一項第五款及第
    九十四條第三項分別定有明文。被告甲○○既考領駕駛執照，對於前揭規定，自
    不能諉為不知，而依當時情形，天候晴、道路無障礙物、路面無缺陷、視距良好
    ，並無不能注意之情事，竟疏於注意，於服用酒類不能安全駕駛動力交通工具後
    ，仍駕駛車輛駛出路面邊線，連續撞及停放在該處之自小客車，造成被害人受創
    死亡，其有過失，甚為明顯。本件車禍經送臺灣省彰化縣區車輛行車事故鑑定委
    員會鑑定結果，亦認為被告酒精濃度過量駕駛自用小客車偏出快車道邊線，為本
    件車禍肇事原因，有該會彰鑑字第九一○五五五號函附鑑定意見書附卷可參。是
    被告之過失行為，與被害人之死亡間，具有相當因果關係。是本案事證已臻明確
    ，被告犯行洵堪認定，應予依法論科。
三、本件被告係從事駕駛業務之人，其於服用酒類不能安全駕駛動力交通工具而駕車
    肇事致人於死，核其所為，係犯刑法第一百八十五條之三之服用酒類不能安全駕
    駛動力交通工具而駕駛罪及同法第二百七十六條第二項之業務過失致人於死罪。
    被告所犯上開二罪，犯意各別，行為不同，構成要件有間，應予分論併罰。又被
    告酒醉駕車，因而致人死亡，應依道路交通管理處罰條例第八十六條第一項規定
    ，加重其刑至二分之一。被告對於未發覺之犯罪，留在肇事現場向處理事故之員
    警坦承肇事，而接受偵訊，業據被告供明在卷，核與證人即事故現場處理員警乙
    ○○到庭結證情節相符，為對未發覺之犯罪自首而接受裁判，應依刑法第六十二
    條之規定減輕其刑，並依法先加後減之。爰審酌被告因一時疏於注意前揭道路交
    通安全規則之諸規定，於服用酒類不能安全駕駛動力交通工具而駕車肇事致被害
    人死亡，本應從重量刑，以儆效尤，惟姑念及其於事後已與被害人家屬達成和解
    ，賠償被害人之家屬新臺幣一百九十萬元，此有和解書一份在卷可憑等一切情狀
    ，量處如主文所示之刑，並定其應執行之刑。又查被告未曾受有期徒刑以上之宣
    告，有臺灣彰化地方法院檢察署刑案資料查註紀錄表及臺灣高等法院被告全國前
    案紀錄表錄表附卷可按，其經此教訓，應知警惕，當無再犯之虞，本院認其所受
    之宣告刑以暫不執行為適當，爰併諭知緩刑四年，以勵自新，且依其所犯情節，
    認有加以追蹤觀護之必要，爰依法宣告緩刑期內併付保護管束。
據上論斷，應依刑事訴訟法第四百五十二條、第二百九十九條第一項前段，道路交通
管理處罰條例第八十六條第一項、刑法第一百八十五條之三、第二百七十六條第二項
、第六十二條前段、第五十一條第五款、第七十四條第一款、第九十三條第一項，罰
金罰鍰提高標準條例第一條前段，判決如主文。
本案經檢察官施教文到庭執行職務。
中      華      民      國    九十一    年     十二     月      九      日
                                    臺灣彰化地方法院交通法庭
                                        法      官  宋  恭  良
右為正本係照原本作成證明與原本無異。
如不服本判決，應於送達後十日內，向本院提出上訴狀。
告訴人或被害人對於判決如有不服具備理由請求檢察官上訴者，其上訴期間之計算係
以檢察官收受判決正本之日期為準。
                                        法院書記官  劉  玫  金
中      華      民      國    九十一    年     十二     月     十一     日
附錄本案論罪科刑法條全文：
刑法一百八十五條之三
刑法二百七十六條第二項
從事業務之人，因業務上之犯前項之罪者，處五年以下有期徒刑或拘役，得併科三千
元以下罰金。
道路交通管理處罰條例第八十六條第一項
